臺灣高等法院刑事裁定
109年度抗字第2054號
抗  告  人  
即  受刑人  孫子豪


上列抗告人因公共危險等案件，不服臺灣新北地方法院中華民國
109年9月23日撤銷緩刑宣告之裁定（109年度撤緩字第192號），
提起抗告，本院裁定如下：
    主  文
抗告駁回。
    理  由
一、按抗告期間，除有特別規定外，為5日，自送達裁定後起算
    ，刑事訴訟法第406條前段定有明文。又刑事文書之送達，
    除刑事訴訟法第六章有特別規定外，依刑事訴訟法第62條準
    用民事訴訟法第136條第1項前段、第137條第1項及第138條
    第1項規定，應向受送達人之住居所、事務所或營業所行之
    ，如送達於住居所、事務所或營業所不獲會晤應受送達人者
    ，得將文書付與有辨別事理能力之同居人或受僱人；送達不
    能依前開方式為之者，得將文書寄存送達地之自治或警察機
    關，並作送達通知書兩份，一份黏貼於應受送達人住居所、
    事務所、營業所或其就業處所門首，另一份置於該送達處所
    信箱或其他適當位置，以為送達。另寄存送達，依刑事訴訟
    法第62條準用民事訴訟法第138條第2項規定，自寄存之
　　日起，經過10日發生效力。
二、抗告人即受刑人孫子豪，其戶籍地在新北市○○區○○路0段00
    巷000號2樓，有個人戶籍資料（完整姓名）查詢結果在卷可
    稽（原審卷第35頁），本件刑事抗告狀亦敘明其居住於新北
    市○○區○○路0段00巷000號2樓同址，足見新北市○○區○○路0段
    00巷000號2樓確為受刑人之居住處所無疑。而原審於109年9
    月23日所為109年度撤緩字第192號裁定，向受刑人住所寄送
    ，因未獲會晤本人，亦無可受領文書之同居人或受僱人，而
    於109年10月5日將該裁定寄存於新北市政府警察局板橋分局
    大觀派出所，斯時受刑人並無在監在押情事，亦有原審送達
    證書（原審卷第31頁）、本院被告前案紀錄表在卷可考，則
    本件原審刑事裁定正本業於109年10月15日發生合法送達之
    效力，自裁定送達翌日起算，加計抗告期間5日、在途期間2
    日後，抗告期間至109年10月22日（星期四）即行屆滿，詎
    受刑人遲至109年11月9日始提出本件抗告，此有蓋於刑事抗
    告狀內之原審收狀日期戳足憑，其抗告顯已逾越法定期間，
    屬不合法而無從補正，應逕予駁回。
三、先程序、後實體，為訴訟法則，本件抗告既不合法，則受刑
    人有關實體之爭執，本院無審究之必要。至於原裁定是否違
    背法令，屬非常上訴之問題，應另依循法律途徑尋求解決。
四、據上論斷，依刑事訴訟法第411 條前段，裁定如主文。
中　　華　　民　　國　　109 　年　　12　　月　　4 　　日
     　　　　　　 刑事第九庭    審判長法　官  潘翠雪
                                      法　官  陳俞婷
                                      法　官  曾德水
以上正本證明與原本無異。
不得再抗告。
                                      書記官  陳怡君
中　　華　　民　　國　　109 　年　　12　　月　　4 　　日